# 出售认缴出资公司股权不丧失控制权

提问人：13757187143 时间：2021-07-16 08:05:06
（ 1 ） 2018 年 12 月，甲公司设立A公司，认缴出资 1000 万元，未实缴出资，A公司日常运营由甲公司实际垫付资金。（ 2 ）截止到 2019 年 11 月 30日，A公司累计实现亏损 50 万元（所有者权益-50万元），甲公司向乙公司转让A公司40%股份，对价 0 元，不丧失控制权。章程、协议等文件未对股东权利做出特殊约定。（ 3 ）截止到 2019 年末，A公司累计实现亏损 100 万元。（ 4 ） 2020 年 1 月 1 日，甲公司、乙公司实缴出资 1000 万元。
问： 2019 年 11 月 30 日，甲公司合并报表，是否应就股权转让事项进行会计处理，即确认资本公积 20 万元，少数股东权益-20万元?

回答人：chenyiwei
取决于甲乙公司之间就股权转让前对应的亏损份额如何承担的约定。如果没有明确约定，则截至2019.11.30（转让基准日），无少数股权，全部亏损均由母公司股东承担；在股权转让完成后，新股东承诺承担此前亏损的，则如你所述确认资本公积 20 万元，少数股东权益-20万元。